---
title: "Dominó"
output: 
  flexdashboard::flex_dashboard

---
Sidebar {.sidebar}
=====================================
- [Dados do Mês](#dados-do-mes)
- [Dados Gerais](#dados-gerais)
- [Dados Individuais](#dados-individuais)

Apresentação
===================================== 
Essa é a página inicial das informações a respeito dos jogos de dominó.

Para acessar as informações, clique nos links abaixo:

- [Dados do Mês](#dados-do-mes)
- [Dados Gerais](#dados-gerais)
- [Dados Individuais](#dados-individuais)

Dados do Mês
===================================== 

### Tabela do Mês
```{r pacotes, message=FALSE,warning=FALSE}
library(tidyverse)
library(xlsx)
library(readxl)
library(RColorBrewer)
library(grid)
library(ggthemes)
library(lubridate)
library(knitr)
library(kableExtra)
library(plotly)

theme_update(plot.title = element_text(hjust = 0.5))
lista_cores= c("aquamarine3","chocolate","lawngreen","cadetblue1","coral1","cornflowerblue",
               "blueviolet","darkgoldenrod1","brown2","burlywood3","darkmagenta",
               "darkolivegreen3","firebrick1","darkorchid3","gold1","darkslategray2","indianred","chartreuse1")
```

```{r dados, message=FALSE,warning=FALSE}
jogos_domino=read_xlsx("src/Domino.xlsm","Historico")
jogos_domino=jogos_domino %>% 
  mutate(DataJogo=as.Date(DataJogo),
         Mes=as.integer(month(DataJogo)),
         Ano=as.integer(year(DataJogo)),
         MesAno=paste(Mes,Ano, sep="/"),
         Dia_semana= wday(DataJogo, label = T, abbr=F))

jogadores_wide= jogos_domino%>% gather(times, Jogador,-c(IdJogo,DataJogo,Mes,Ano,MesAno,PontosTime1,
                                                         PontosTime2,SaldoPts,Dia_semana)) %>% arrange(IdJogo,SaldoPts,Jogador)

jogadores_wide=jogadores_wide %>% mutate(Pontos=ifelse(times=="Time1Jogador1"|times=="Time1Jogador2",PontosTime1,PontosTime2),
                                         SaldoPts=ifelse(times=="Time1Jogador1"|times=="Time1Jogador2",SaldoPts,-(SaldoPts)),
                                         Resultado=ifelse(SaldoPts>0,"Vitória","Derrota"),
                                         Buchuda=ifelse((PontosTime1>PontosTime2&PontosTime2==0)&SaldoPts>0,"Sim",ifelse((PontosTime1<PontosTime2&PontosTime1==0)&SaldoPts>0,"Sim","Não")))%>% 
  arrange(IdJogo,SaldoPts,Jogador)

desempenho_jogadores= jogadores_wide[,-c(3,4,9)]
rm(jogadores_wide)

tab_mes=function(mes=month(Sys.Date()),ano=year(Sys.Date())){
tabela_mensal=desempenho_jogadores %>% 
  filter(Ano==ano & Mes==mes) %>% group_by(Jogador) %>% 
  summarize(Jogos=n(),Vitorias=sum(Resultado=="Vitoria"),Saldo_Pt=as.integer(sum(SaldoPts)),
            Buchudas=sum(Buchuda=="Sim"),Aprov=mean(Resultado=="Vitória")*100,
            pontuacao=ifelse(Jogos<20, formatC(0,2,format="f") ,ifelse(Jogos<40,formatC((0.9+0.1*(Jogos-20)/20)*Aprov,2,format="f"),formatC(Aprov,2,format="f")))) %>%
  arrange(desc(pontuacao),desc(Aprov),desc(Buchudas),desc(Saldo_Pt),desc(Vitorias))

tabela_mensal$Aprov=formatC(tabela_mensal$Aprov,2,format="f")

tabela_mensal
}
  knitr::kable(tab_mes(), caption = paste("Ranking do Mês -",month(Sys.Date(), label=T, abbr=F),"/",year(Sys.Date())),         col.names = c("Jogador","Nº de Jogos","Vitórias","Saldo de Pontos","Buchudas","Aproveitamento","Pontuação"),align=c("l",rep("c",6))) %>% kable_styling(bootstrap_options = c("striped", "hover")) %>%
    row_spec(1, bold = T, color = "yellow", background = "gold")%>%
    row_spec(2, bold = T, color = "gray", background = "silver")%>%
    row_spec(3, bold = T, color = "#da9f65", background = "#e9c7a5") %>%
    row_spec(which(tab_mes()[,7]<1)[1]-1, bold = T, color = "white", background = "red") %>%
    row_spec(which(tab_mes()[,7]<1), bold = T, color = "purple", background = "green")

```

### Gráfico do Mês {data-height=600}
```{r grafico_mes,message=FALSE,warning=FALSE}
ddj=desempenho_jogadores %>% 
  filter(Ano==year(Sys.Date()) & Mes==month(Sys.Date())) %>% group_by(DataJogo,Jogador) %>% 
  summarize(Jogos=as.integer(n()),Vitorias=as.integer(sum(Resultado=="Vitória"))) %>%
  arrange(Jogador,DataJogo,desc(Vitorias)) %>% ungroup() %>% group_by(Jogador) %>% ungroup()%>%
  mutate(Jogador=as.factor(Jogador),JogosAc=cumsum(Jogos),VitoriasAC=cumsum(Vitorias),AprovAc=VitoriasAC/JogosAc*100,
         pontuacao=ifelse(JogosAc<20,0,ifelse(JogosAc<40,(0.9+0.1*(JogosAc-20)/20)*AprovAc,AprovAc)))

ddj1=ddj%>%select(-c(JogosAc,VitoriasAC,pontuacao,AprovAc))

nomes_mensal= ddj %>% distinct(Jogador) %>% unlist(use.names = F)

dia_inicial=parse_date_time(paste0("1/",month(Sys.Date()),"/",year(Sys.Date())),order="dmy")
dia_final=parse_date_time(paste0(days_in_month(month(Sys.Date())),"/",month(Sys.Date()),"/",year(Sys.Date())),order="dmy")

datas_mes=seq(dia_inicial,to=dia_final,by="day")

#crossing(dia=seq(dia_inicial,to=dia_final,by="day"),Jogador=nomes_mensal)

djj=data.frame(DataJogo=as.Date(rep(datas_mes,each=length(nomes_mensal))),Jogador=rep(nomes_mensal,length(datas_mes)))
djj$Jogador=as.factor(djj$Jogador)
adj=djj%>%left_join(ddj1)
adj[is.na(adj)]=0
adj1=adj %>% group_by(Jogador) %>% mutate(Jogos=as.integer(Jogos),
                                          Vitorias=as.integer(Vitorias),
                                          JogosAc=as.integer(cumsum(Jogos)),
                                          VitoriasAC=as.integer(cumsum(Vitorias)),
                                          AprovAc=ifelse(JogosAc==0,0,VitoriasAC/JogosAc*100),
                                          pontuacao=ifelse(JogosAc<20,0,ifelse(JogosAc<40,(0.9+0.1*(JogosAc-20)/20)*AprovAc,AprovAc)))
adj1$AprovAc=formatC(adj1$AprovAc,2,format="f")
adj1$pontuacao=formatC(adj1$pontuacao,2,format="f")
adj1$Jogador=as.character(adj1$Jogador)

adj1= adj1 %>% filter(weekdays(DataJogo)!="sábado" & weekdays(DataJogo)!="domingo")

p=adj1%>% filter(as.double(pontuacao)>0, day(DataJogo)>1 & day(DataJogo)<=day(Sys.Date()) )%>% ungroup()%>%
  ggplot(aes(x=DataJogo,y=as.double(pontuacao), group=Jogador,color=Jogador))+geom_line(aes(linetype=Jogador), size=1.2)+
  scale_y_continuous(breaks=seq(0,100,10))+ labs(y="Pontuação")+
  scale_x_date(name="Dias", date_labels = "%d/%m/%Y", date_breaks = "2 day")+
  ggtitle(paste0("Histórico de Pontuação Diária - ",toupper(month(Sys.Date(), label=T, abbr=F)),"/",year(Sys.Date())))+ 
  scale_color_manual(values=lista_cores)+theme_dark()+
  theme(plot.title = element_text(hjust = 0.5), panel.background = element_rect(fill = "gray46") , 
        axis.text.x = element_text(angle=90))

ggplotly(p)
```


Dados Gerais
===================================== 

### Tabela Geral

```{r}
tab_geral=function(mes_inicio=month(desempenho_jogadores$DataJogo[1]),ano_inicio=year(desempenho_jogadores$DataJogo[1]),mes_final=month(Sys.Date()),ano_final=year(Sys.Date())){
tabela_geral=desempenho_jogadores %>% 
  filter(DataJogo>=parse_date_time(paste0(c(ano_inicio,mes_inicio,1),collapse = "/"),order="ymd"),DataJogo<=parse_date_time(paste0(c(ano_final,mes_final,days_in_month(mes_final)),collapse = "/"),order="ymd")) %>% group_by(Jogador) %>% 
  summarize(Jogos=n(),Vitorias=sum(Resultado=="Vitória"),Saldo_Pt=as.integer(sum(SaldoPts)),
            Buchudas=sum(Buchuda=="Sim"),Aprov=mean(Resultado=="Vitória")*100,
            pontuacao=ifelse(Jogos<20, formatC(0,2,format="f") ,ifelse(Jogos<40,formatC((0.9+0.1*(Jogos-20)/20)*Aprov,2,format="f"),formatC(Aprov,2,format="f")))) %>%
  arrange(desc(pontuacao),desc(Aprov),desc(Buchudas),desc(Saldo_Pt),desc(Vitorias))

tabela_geral$Aprov=round(tabela_geral$Aprov,2)

 tabela_geral

}

knitr::kable(tab_geral(), caption = "Ranking do Período",col.names = c("Jogador","Nº de Jogos","Vitórias","Saldo de Pontos","Buchudas","Aproveitamento","Pontuação"),align=c("l",rep("c",6))) %>% 
    kable_styling(bootstrap_options = c("striped", "hover")) %>%
     row_spec(1, bold = T, color = "yellow", background = "gold")%>%
     row_spec(2, bold = T, color = "gray", background = "silver")%>%
     row_spec(3, bold = T, color = "#da9f65", background = "#e9c7a5") #%>%


```

### Gráfico geral {data-height=600}

```{r}

```
Dados Individuais
===================================== 
Column {data-width=350}
-----------------------------------------------------------------------

### Chart B

```{r}

```

### Chart C

```{r}

```

